臺灣士林地方法院交通事件裁定　　　　 96年度交聲字第586號
原處分機關　臺北市交通事件裁決所
異　議　人
即受處分人　甲○○
上列受處分人因違反道路交通管理處罰條例案件，對於臺北市交
通事件裁決所於民國96年6 月15日以北市裁二字第裁22-AEV3055
95號違反道路交通管理事件裁決書所為之處分，聲明異議，本院
裁定如下：
    主  文
異議駁回。
    理  由
一、按汽車駕駛人，駕駛汽車有違反道路交通管理處罰條例之行
    為，經交通勤務警察或依法令執行交通稽查任務人員制止時
    ，不聽制止或拒絕停車接受稽查而逃逸者，處新臺幣（下同
    ）3,000 元以上6,000 元以下罰鍰，並記違規點數1 點。道
    路交通管理處罰條例第60條第1 項、第63條第1 項第1 款分
    別定有明文。
二、原處分意旨略以：異議人即受處分人甲○○所有車牌號碼BN
    L-815 號重型機車於民國96年4 月13日下午3 時46分許，於
    臺北市○○○路堤外便道處，因有機車行駛腳踏車專用道之
    違規，經臺北市政府警察局大同分局交通分隊員警示意其停
    車接受稽查，竟不予理會而加速駛離，經警逕行舉發其有「
    不服警察交通稽查拒絕停車逃逸」之違規行為，爰依道路交
    通管理處罰條例第60條第1 項之規定，裁處罰鍰3,000 元，
    並依同條例第63條第1 項第1 款規定記違規點數1 點。
三、聲明異議意旨略以：渠確有於上開時間，違規騎乘上開車號
    重型機車於腳踏車專用道上，惟當時並無看到員警稽查，嗣
    後收到2 張違規罰單，分為：1.機車不在規定車道行駛、2.
    不服警察交通稽查拒絕停車逃逸，且都無舉發照片為證，在
    舉發單上亦未註明機車廠牌及車色，因渠確有機車不在規定
    車道行駛之違規，於是甘心繳納罰款，惟就不服警察交通稽
    查拒絕停車逃逸部分，深感不服，渠當時確未見到取締警員
    ，也無逃逸，爰對於「不服警察交通稽查拒絕停車逃逸」而
    受罰部分依法聲明異議云云。
四、經查：
（一）證人即舉發本件之臺北市政府警察局大同分局民生西路派
      出所員警乙○於本院調查時，以具結擔保其供述之真實性
      並在負擔偽證罪之心理處罰狀態下，已證稱：本件舉發當
      時，其與另一位同事站在環河北路堤外便道天水宮後方，
      面向中國海專方向，執勤取締機車行駛堤外腳踏車便道之
      勤務，受處分人是由中國海專往萬華方向，行駛在堤外便
      道的腳踏車專用道上，受處分人騎到民族西路水門離天水
      宮很遠時，就已經騎在腳踏車專用道上，該處空曠、視線
      清楚，其與同事就站到車道旁，並舉手示意受處分人停車
      ，示意當時受處分人距離大約50至60公尺遠，當天天氣是
      晴天，受處分人在其等示意停車後沒有任何反應，以時速
      約40、50公里直接騎在自行車道上經過員警，當時其等二
      位員警都站在腳踏車道路上，是靠旁邊，腳踏車道還足供
      一輛4 輪汽車經過，但其等都有穿制服，因為當地路寬不
      足6 米，怕受處分人被攔下來會緊急煞車而發生危險，才
      未直接攔車，但受處分人騎到其等面前時，其有再朝受處
      分人舉手示意他停車，受處分人應該有看到，因為渠經過
      後有加速離開現場的動作，且渠在員警面前5 公尺以內一
      直到經過的期間，車道上並無其他車輛會阻礙到示意受處
      分人停車的視線等語明確（見本院卷第19-22 頁），衡諸
      證人乙○為臺北市政府警察局大同分局民生西路派出所警
      員，與異議人素不相識，復無怨隙，應無甘冒觸犯偽證重
      罪，故意構詞誣陷異議人之可能，其證詞已有可信之基礎
      。
（二）本件舉發時間為春季之下午近4 時許，天氣晴朗之狀況下
      ，天色應尚明亮，舉發現場之視線當屬良好，舉發之員警
      在舉發單上更能註明違規車輛之車號及車型，此有舉發通
      知單影本一件存卷供參（見本院卷第7 頁），堪認員警確
      實能見受處分人違規在腳踏車專用道上騎乘機車，及受處
      分人在員警向渠示意停車後，仍騎車逃逸之事實。且依證
      人前開證述，受處分人騎車在舉發員警面前5 公尺內到經
      過員警當時，現場腳踏車專用道上並無其他車輛足以阻礙
      受處分人之視線，而舉發員警當時也已再度舉手示意受處
      分人停車，再參酌卷附由受處分人提出之現場照片（見本
      院卷第25頁），以當地腳踏車道寬度與鄰近設施如天水宮
      、路燈、樹木之大小比例相較，可知員警所站之腳踏車專
      用道寬度確如員警所證述，應不足6 公尺，則舉發當時天
      色明亮，受處分人騎在此狹窄之腳踏車道上，視線又無阻
      礙，怎可能未見著站在腳踏車道路上靠邊邊身著制服舉手
      示意受處分人停車接受稽查之員警，況受處分人在經過員
      警身後，更有加速逃逸之情，已經員警證述如前，受處分
      人辯稱渠未見到取締警員，並無逃逸云云，顯屬卸責之詞
      ，不足採信。
五、綜上所述，異議人確有於前開時、地有不服交通稽查拒絕停
    車而逃逸之違規行為，堪予認定，從而原處分機關據以援引
    首揭規定，對異議人裁處罰鍰3,000 元，並記違規點數1 點
    ，核無不當。本件異議為無理由，應予駁回。
據上論斷，應依道路交通案件處理辦法第19條，裁定如主文。
中　　華　　民　　國　　96　　年　　11　　月　　30　　日
　　　　　　　　　交通法庭法　官  梁哲瑋
以上正本證明與原本無異。
如不服本裁定，應於送達後5 日內，向本院提出抗告狀。
                          書記官  陳玉瓊
中　　華　　民　　國　　96　　年　　12　　月　　6 　　日
